臺灣臺東地方法院刑事判決
111年度易字第65號
公  訴  人  臺灣臺東地方檢察署檢察官
被      告  張見全


上列被告因違反性侵害犯罪防治法案件，經檢察官提起公訴（11
1年度偵字第868號），於本院準備程序進行中，被告先就被訴事
實為有罪之陳述，經檢察官聲請改依協商程序而為判決，本院裁
定改行協商程序，判決如下：
    主  文
乙○○犯性侵害犯罪防治法第二十一條第二項之罪，處拘役伍拾日
，如易科罰金，以新臺幣壹仟元折算壹日。
    事實及理由
一、本件犯罪事實及證據，除證據部分補充「被告乙○○於民國11
    1年5月31日本院準備、協商程序時之自白（本院卷第41頁、
    第52頁）」外，其餘均引用檢察官起訴書之記載（如附件）
    。
二、本件經檢察官與被告於審判外達成協商之合意，且被告已認
    罪，其合意內容如主文所示。經查，上開協商合意並無刑事
    訴訟法第455條之4第1項所列情形之一，檢察官既聲請改依
    協商程序而為判決，本院爰不經言詞辯論，於協商合意範圍
    內為協商判決。
三、應適用之法條：刑事訴訟法第455條之2第1項、第455條之4
    第2項、第455條之8、第454條第2項，性侵害犯罪防治法第2
    1條第2項，刑法第11條前段、第41條第1項前段，刑法施行
    法第1條之1第1項。
四、附記事項
　　至被告雖前於104至106年間（即5年內）有妨害性自主案件
    經法院論罪、定應執行刑及執行完畢科刑紀錄，有臺灣高等
    法院被告前案紀錄表在卷可憑（本院卷第15至28頁）。惟考
    量上揭構成累犯之罪之犯罪類型、態樣、侵害法益等，與本
    案犯行不同，參酌司法院釋字第775號解釋之解釋文及理由
    意旨，認並無依刑法第47條第1項規定必加重其最低法定本
    刑之必要，認檢察官與被告協商結果適用刑法第47條累犯加
    重之規定並無不當（另參照大法庭110年度台上大字第5660
    號刑事裁定意旨，基於精簡裁判之要求，即使法院論以累犯
    ，無論有無加重其刑，判決主文均無庸為累犯之諭知）。
五、本判決除有刑事訴訟法第455條之4第1項第1款、第2款、第4
    款、第6款、第7款所定情形之一，或違反同條第2項之規定
    者外，檢察官與被告均不得上訴。
六、如有前項得上訴之情形，得自收受判決送達之日起20日內，
    向本院提出上訴書狀，上訴於第二審法院。
本案經檢察官陳薇婷提起公訴，檢察官甲○○到庭執行職務。
中　　華　　民　　國　　111 　年　　6 　　月　　17　　日
                  刑事第二庭  法　官  姚亞儒
以上正本證明與原本無異。
本判決不得上訴。但有刑事訴訟法第455條之4第1項第1款、第2
款、第4款、第6款、第7款所定情形，或協商判決違反同條第2項
之規定者，如不服本判決，應於收受送達後20日內向本院提出上
訴書狀，並應敘述具體理由；其未敘述上訴理由者，應於上訴期
間屆滿後20日內向本院補提理由書（均須按他造當事人之人數附
繕本）。「切勿逕送上級法院」。
                              書記官  楊姿敏　　　　　
中　　華　　民　　國　　111 　年　　6 　　月　　17　　日
附錄本案論罪科刑法條
性侵害犯罪防治法第21條
前條加害人有下列情形之一者，得處新臺幣1萬元以上5萬元以下
罰鍰，並限期命其履行：
一、經直轄市、縣（市）主管機關通知，無正當理由不到場或拒
    絕接受評估、身心治療或輔導教育者。
二、經直轄市、縣（市）主管機關通知，無正當理由不按時到場
    接受身心治療或輔導教育或接受之時數不足者。
三、未依第23條第1項、第2項及第4項規定定期辦理登記、報到
    、資料異動或接受查訪者。
前項加害人屆期仍不履行者，處一年以下有期徒刑、拘役或科或
併科新臺幣5萬元以下罰金。
直轄市、縣（市）主管機關對於假釋、緩刑、受緩起訴處分或有
期徒刑經易服社會勞動之加害人為第1項之處分後，應即通知該
管地方法院檢察署檢察官、軍事法院檢察署檢察官。
地方法院檢察署檢察官、軍事法院檢察署檢察官接獲前項通知後
，得通知原執行監獄典獄長報請法務部、國防部撤銷假釋或向法
院、軍事法院聲請撤銷緩刑或依職權撤銷緩起訴處分及易服社會
勞動。
附件：
臺灣臺東地方檢察署檢察官起訴書
                                      111年度偵字第868號
　　被　　　告　乙○○　男　30歲（民國00年00月00日生）
　　　　　　　　　　　　住臺東縣○○鄉○○村○○○街00號
　　　　　　　　　　　　國民身分證統一編號：Z000000000號
上列被告因違反性侵害犯罪防治法案件，已經偵查終結，認應提
起公訴，茲將犯罪事實及證據並所犯法條分敘如下：
　　　　犯罪事實
一、乙○○前因妨害性自主案件，分別經㈠臺灣臺東地方法院以104
    年度侵簡字第8號判決判處有期徒刑2月共3次，應執行有期
    徒刑5月確定；㈡臺灣臺東地方法院以104年度侵訴字第3號判
    決判處有期徒刑3年4月，先後經臺灣高等法院花蓮分院以10
    4年度侵上訴字第35號判決、最高法院以105年度台上字第60
    6號判決駁回確定；㈢臺灣花蓮地方法院以106年度侵訴字第1
    5號判決判處有期徒刑2月共6次，應執行有期徒刑10月確定
    ，上開㈠㈡㈢案件嗣經臺灣花蓮地方法院以106年度聲字第974
    號裁定應執行有期徒刑4年2月確定，於民國108年9月27日縮
    短刑期假釋出監，於109年9月1日假釋期滿未經撤銷視為執
    行完畢。其明知前因妨害性自主案件，經法院判刑確定，嗣
    由臺東縣衛生局依性侵害犯罪防治法第20條第1項規定評估
    ，認有施以治療、輔導之必要，而通知乙○○應依指定之時間
    、地點前往報到，接受身心治療及輔導教育，惟其無正當理
    由不按時到場，經臺東縣政府於110年11月10日以府社工字
    第1100235062號函檢送裁處書，裁處罰鍰新臺幣1萬元，並
    命其應於110年12月20日上午10時，前往臺東縣警察局臺東
    分局報到，接受臺東縣衛生局安排之處遇，詎乙○○於接獲上
    開行政裁處書而知悉其內容後，竟基於違反接受身心治療及
    輔導教育命令之犯意，屆期仍拒不履行接受身心治療及輔導
    教育。
二、案經臺東縣政府函送偵辦
　　　　證據並所犯法條
一、證據清單及待證事實：
編號 證據名稱 待證事實 1 被告乙○○於偵查中之供述 被告本人收受臺東縣政府110年11月10日府社工字第1100235062號函暨裁處書之事實。 2 臺東縣政府110年11月10日府社工字第1100235062號函及裁處書暨送達證書、臺東縣警察局臺東分局110年12月21日信警婦字第1100039047號函 被告接獲上開行政裁處書而知悉其內容，然屆期仍拒不履行接受身心治療及輔導教育之事實。 
二、核被告所為，係犯性侵害犯罪防治法第21條第2項罪嫌。被
    告曾受有期徒刑執行完畢，有本署全國刑案資料查註紀錄表
    附卷可佐，其於5年內故意再犯本件有期徒刑以上之罪，為
    累犯，請依司法院大法官會議第775號解釋意旨，裁量是否加
    重其本刑。
三、依刑事訴訟法第251條第1項提起公訴。
　　此　致
臺灣臺東地方法院
中　　華　　民　　國　 111　　年　　4 　　月　　14　　日
　　　　　　　　　　　　　檢　察　官　陳薇婷
本件正本證明與原本無異
中　　華　　民　　國　 111　　年　  4 　　月　　21　  日
                          書  記  官  呂玉苓  
附錄本案所犯法條全文
性侵害犯罪防治法第21條
前條加害人有下列情形之一者，得處新臺幣 1 萬元以上 5 萬元
以下罰鍰，並限期命其履行：
一、經直轄市、縣（市）主管機關通知，無正當理由不到場或拒
    絕接受評估、身心治療或輔導教育者。
二、經直轄市、縣（市）主管機關通知，無正當理由不按時到場
    接受身心治療或輔導教育或接受之時數不足者。
三、未依第 23 條第 1 項、第 2 項及第 4 項規定定期辦理登
    記、報到、資料異動或接受查訪者。
前項加害人屆期仍不履行者，處一年以下有期徒刑、拘役或科或
併科新臺幣 5 萬元以下罰金。
直轄市、縣（市）主管機關對於假釋、緩刑、受緩起訴處分或有
期徒刑經易服社會勞動之加害人為第 1 項之處分後，應即通知
該管地方法院檢察署檢察官、軍事法院檢察署檢察官。
地方法院檢察署檢察官、軍事法院檢察署檢察官接獲前項通知後
，得通知原執行監獄典獄長報請法務部、國防部撤銷假釋或向法
院、軍事法院聲請撤銷緩刑或依職權撤銷緩起訴處分及易服社會
勞動。